【裁判字號】    92,易,20
【裁判日期】    920508
【裁判案由】    竊盜
【裁判全文】
臺灣嘉義地方法院刑事判決                            九十二年度易字第二號
    公  訴  人  臺灣嘉義地方法院檢察署檢察官
    被      告  甲○○
右列被告因竊盜案件，經檢察官提起公訴 (九十一年度偵字第八一四三號)，本院判
決如左：
    主  文
甲○○竊盜，處有期徒刑柒月。
    事  實
一、緣陳真承攬允大水電工程有限公司（下簡稱允大公司）位於嘉義市○○路與興業
    東路附近眷村改建之部分工程，甲○○受雇於陳真負責該工程打石及整修天花板
    鐵條之工作，竟意圖為自己不法之所有，於民國九十一年十一月二十一日十九時
    許，自前開工地位於建國一五六村甲區Ｆ１地下二樓倉庫側邊下方之空隙爬入工
    地地下一樓之倉庫內，接續竊取允大公司所有、丙○○管領之６００ＶＰＶＣ
    ０．５Ｍ  １２００米之電纜線九綑，竊得後將之置於機車之腳踏板上離去，翌
    日丙○○發覺電纜線失竊，查閱監視錄影帶而後報警處理，始知上情。
二、案經嘉義市警察局第一分局報請臺灣嘉義地方法院檢察署檢察官偵查起訴。
    理  由
一、訊據被告甲○○固坦承該日曾進入工地之一樓，並搬動電纜線，惟矢口否認有何
    竊盜之犯行，辯稱：因為進行工作之方便，才將電纜線搬走，東西不是我偷的云
    云。經查：
    （一）甲○○確曾於九十一年十一月二十七日下班後進入存放失竊電纜線之倉庫
          內，並將電纜線搬動，除據被告自承不諱，且有錄影帶一捲，經檢察官勘
          驗結果：「眾人下班後，過一段時間，被告數度徘徊，大門鎖上，被告手
          未持工具，倉庫內部近大門位置有空地，也未堆滿物件，被告進入倉庫內
          ，手中亦未持工具，被告即三度將失竊物品搬至大門影像右側，被告進入
          倉庫處，末一次被告似慌張離開現場，未做將物品搬回的動作：：」此有
          勘驗筆錄一紙及翻拍照片十張附卷可參，錄影帶一捲扣案足證，足佐被告
          前開自白與事實相符。
    （二）被告自承並未在倉庫進行工作（見本院卷第四三、四四頁），證人乙○○
          於本院調查時亦證稱：「被偷的那天到隔天早上，那區跟本沒有清除之痕
          跡」，既該日未及施工至倉庫處，尚有待隔日工作人員上班後再自大門進
          入搬離，豈有利用工地無人之際，自排風管道爬入倉庫僅為預先將電纜線
          搬離之必要？衡諸常情，倉庫遭上鎖，意即排除他人任意進入，此應為被
          告所得認知，被告並未知會倉庫主管，即於下班無人之際擅自進入，居心
          顯然可疑，再者，前開電纜線確遭被告搬移至針孔攝影機未及之處後，翌
          日即為丙○○發覺失竊，已如前述，被告辯稱非自己所竊，卻無法合理交
          待其進入倉庫搬離電纜線之原因，顯見被告乃畏罪心虛，所辯實無足採。
    （三）證人丙○○雖稱失竊電纜線十二綑，惟其於本院調查時亦證稱：「而在攝
          影機上看起來，好像只有九捲：：」且證人丙○○於本院審理時亦稱下班
          前並未清點，僅知並無被移動過之痕跡，顯見是否確為被告所竊，尚有疑
          問，自難遽認被告竊取十二綑電纜線。
    （四）綜上所述，本案事證明確，被告犯行堪以認定。
二、核被告甲○○所為，係犯刑法第三百二十條第一項之竊盜罪。被告先後多次自倉
    庫將電纜線搬出，時間密接，顯係基於接續之犯意為之，為接續犯，僅成立一罪
    。爰審酌被告曾有違反麻醉藥品管理條例、毒品危害防制條例前科、品性素行非
    佳、犯罪手段、年輕力盛，竟為圖不勞而獲、犯罪所得約五千餘元，惟犯罪後明
    知已為針孔錄影機錄到自己之竊盜犯行，仍不肯認錯、狡卸飾詞，犯後態度非常
    惡劣等一切情狀，從重量處如主文所示之刑，以資懲儆。
據上論斷，應依刑事訴訟法第二百九十九條第一項前段，刑法第三百二十條第一項、
罰金罰鍰提高標準條例第一條前段，判決如主文。
本案經檢察官黃正雄到庭執行職務
中      華      民      國     九十二    年      五      月      八     日
                                      臺灣嘉義地方法院刑事第三庭
                                          法  官  康  存  真
右正本證明與原本無異。
如不服本判決，應於判決送達後十日內，向本院提出上訴狀。
                                          書記官  林  美  芳
中      華      民      國     九十二    年      五      月      八     日


司法院資訊處製作；財團法人民間司法改革基金會備份。
